最高法院刑事裁定　　　　　　　　　　111年度台抗字第515號
再 抗告 人　張聖建



上列再抗告人因違反毒品危害防制條例等罪定應執行刑案件，不
服臺灣高等法院臺中分院中華民國111年2月25日駁回其抗告之裁
定（111年度抗字第187號），提起再抗告，本院裁定如下：
    主  文
再抗告駁回。
    理  由
一、本件原裁定維持第一審法院之裁定，駁回再抗告人於原審之
    抗告，略以：
  ㈠再抗告人張聖建所犯如原裁定附表（下稱附表）所示各罪，
    經法院先後判處罪刑確定，檢察官向第一審聲請定其應執行
    之刑（下稱定刑），聲請為正當。
  ㈡第一審在附表各罪宣告刑中之最長期即有期徒刑（下同） 8
    月以上，各罪宣告刑之總合刑期9年9月以下；並考量附表編
    號1（共2罪）、2（共6罪）、6（共4罪）部分，曾分別定刑
    為1年、2年6月及1年5月，加計附表編號3至5，及編號7各罪
    之宣告刑，合計為7年4月；進而在上開範圍內，考量再抗告
    人之不法與罪責程度，及施以矯正之必要性，定刑5 年10月
    。經核已注意適度寬減其應受執行之刑期，並未超過各該單
    獨宣告刑之加總，亦無明顯過重而違背比例原則或公平正義
    之情形。
  ㈢再抗告人主張法院應就其所犯得易科罰金之其餘各罪，一併
    定刑等語。然再抗告人於「刑法第50條第1 項但書案件是否
    請求定應執行刑調查表」（下稱調查表）上，已明白表示：
    不請求檢察官合併定刑，欲聲請易科罰金等語；此項意思表
    示既無瑕疵，自無許其任意變更或撤回請求之理。
二、再抗告意旨略以：再抗告人所犯由臺灣臺中地方檢察署負責
    執行者共19案，其中4 案之執行指揮書註明：「尚有數後案
    ，暫不定刑」，復因再抗告人另有案件尚未確定，才於前述
    調查表上勾選不請求合併定刑，導致再抗告人於所有案件確
    定後不能合併執行，而權利受損、有失公平，請准予撤銷前
    述調查表，使再抗告人得以重新請求等語。
三、按法院之定刑，應以檢察官聲請之內容，為其範圍，未經檢
    察官聲請之案件，基於不告不理原則，法院不得任意擴張，
    否則即有未受請求之事項予以裁判之違法，此觀刑事訴訟法
    第477條第1項之規定即明。經查，調查表所列各罪，兼有得
    易科罰金及不得易科罰金者（附入110 年度執聲字第2546號
    卷內）；且再抗告人於調查表上填列「否」，表示不請求檢
    察官就調查表所列者合併定刑；調查表上並已註明：請審慎
    選擇勾選，選擇後不得再行變更等語。足見再抗告人不請求
    就調查表所列者合併定刑之意思極為明確。檢察官依再抗告
    人之選擇，僅就其中不得易科罰金部分，向第一審為本件之
    聲請，第一審認為檢察官之聲請正當而為前述之定刑；原審
    認第一審之裁定並無違法或不當情形，而予維持，經核並無
    違誤。至於檢察官為本件聲請時，再抗告人尚有其他案件未
    審結，或另有合於定刑之其他案件，因不在檢察官聲請之列
    ，依前述說明，法院自不得併予定刑。再抗告意旨以前述事
    由主張撤銷前述調查表，並指摘原裁定不當，難認為有理由
    ，應予駁回。
據上論結，應依刑事訴訟法第412條，裁定如主文。
中    華    民    國   111    年    4     月    28    日
                  刑事第四庭審判長法  官  林  立  華  
                                  法  官  謝  靜  恒  
                                  法  官  王  敏  慧  
                                  法  官  李  麗  珠  
                                  法  官  林  瑞  斌  
本件正本證明與原本無異
                                  書記官
中    華    民    國   111    年    5     月    3     日